【裁判字號】    97,易,3164
【裁判日期】    980320
【裁判案由】    傷害等
【裁判全文】
臺灣臺北地方法院刑事判決              97年度易字第3164號
公  訴  人  臺灣臺北地方法院檢察署檢察官
被      告  己○○
            丁○○
            丙○○
上三人共同
選任辯護人  連鳳翔律師
被      告  戊○○
            乙○○
上二人共同
選任辯護人  詹順發律師
上列被告等因傷害等案件，經檢察官提起公訴（97年度偵字第30
54號），本院判決如下：
    主  文
己○○損壞他人之之攝影機及腳架，足以生損害於他人，處拘役
貳拾日，如易科罰金，以新台幣壹仟元折算壹日；又共同傷害人
之身體，處有期徒刑伍月，如易科罰金，以新台幣壹仟元折算壹
日。
丁○○傷害人之身體，處拘役肆拾日，如易科罰金，以新台幣壹
仟元折算壹日。
丙○○共同傷害人之身體，處拘役伍拾伍日，如易科罰金，以新
台幣壹仟元折算壹日。
戊○○傷害人之身體，處拘役貳拾日，如易科罰金，以新台幣壹
仟元折算壹日。
乙○○傷害人之身體，處拘役拾日，如易科罰金，以新台幣壹
仟元折算壹日。
戊○○其餘被訴部分無罪。
    事  實
一、己○○、丁○○、丙○○與戊○○、乙○○（2 人為父子關
    係）均係「神明會杜姓天上聖母」之會員。緣該神明會於民
    國97年1月20日14時許，在臺北市○○區○○路4段765 號「
    慈佑宮圖書館」4 樓召開臨時會，會議中己○○、丁○○、
    丙○○及戊○○、乙○○雙方意見不合，已生口角，迨同日
    14時30分許，乙○○在現場利用腳架架設錄影機欲對會議現
    場錄影，詎己○○不滿乙○○錄影之舉動，憤而上前以腳踢
    並伸手撥倒該攝影機及腳架，致戊○○所有該攝影機鏡頭破
    裂、腳架凹折，足以生損害於戊○○。乙○○見狀，竟基於
    傷害之犯意，當場出手毆打己○○之身體，己○○不甘示弱
    ，亦當場基於傷害之犯意而與乙○○扭打，己○○因而受有
    胸壁挫傷、左手背及第4手指抓傷、右手前臂外側2處抓傷等
    傷害，戊○○見乙○○與己○○扭打在地，遂上前出手欲拉
    開其2 人，詎丁○○竟基於傷害之犯意，自後以右手手臂勒
    住戊○○之頸部，戊○○亦基於傷害之犯意，轉身而與丁○○拉扯，2人因重心不穩一同倒地，倒地後2人仍持續拉扯，
    戊○○因此受有頸椎挫傷、腦震盪未伴有意識喪失、腦震盪
    後徵候群等傷害，丁○○則受有右臂擦傷、瘀腫、左後肩部
    淤傷、右肩擦傷、右小腿擦傷及右腳掌瘀腫等傷害。另丙○○竟與甲○○（未據起訴）基於傷害之犯意聯絡，於利用戊○○與丁○○相互拉扯倒地之際，分別一左一右共同將戊○○拉起，甲○○旋出手毆打戊○○之身體，致戊○○受有肩
    及上臂多處挫傷、下之多處挫傷等傷害。再己○○因不滿遭
    乙○○毆打，復承前揭傷害之犯意，召來6、7名身著黑衣之
    不詳成年男子進入會場，並與該6、7名黑衣男子基於傷害之
    犯意聯絡，共同圍毆乙○○之身體，乙○○因而受有頭部外
    傷合併腦挫傷、臉部及右耳撕裂傷及外傷性側面神經損傷等
    傷害，旋經人報警前來，並循線查悉上情。
二、案經被害人戊○○、乙○○、己○○、丁○○訴由臺北市政
    府警察局松山分局報告臺灣臺北地方法院檢察署檢察官偵查
    起訴。
    理  由
壹、證據能力部分：
一、按被告以外之人於審判外之言詞或書面陳述，除法律有規定
    者外，不得作為證據，刑事訴訟法第159條第1項定有明文。
    又被告以外之人於偵查中向檢察官所為之陳述，除顯有不可
    信之情況者外，得為證據，同第159條之1第2 項亦定有明文
    。經查，證人杜文源、甲○○分別於97年3月6日、同年3 月
    26日檢察官訊問時，均先經檢察官告以具結之義務及偽證之
    處罰後，始依法具結而為陳述，且經被告己○○、丁○○、
    丙○○共同選任辯護人連鳳翔律師及被告戊○○、乙○○共
    同選任辯護人詹順發律師在場表示意見，足認上開證人所為
    陳述並無顯不可信之情況，是證人杜文源、甲○○於偵查中
    向檢察官所為陳述，依前開規定，均得為證據。
二、復按被告以外之人於審判外之陳述，雖不符前4 條（即刑事
    訴訟法第159條之1至第159條之4）之規定，而經當事人於審
    判程序同意作為證據，法院審酌該言詞陳述或書面陳述作成
    時之情況，認為適當者，亦得為證據；當事人、代理人或辯
    護人於法院調查證據時，知有第159條第1項不得為證據之情
    形，而未於言詞辯論終結前聲明異議者，視為有前項之同意
    ，同法第159條之5規定甚明。被告戊○○、丁○○、丙○○
    及其等選任辯護人及被告戊○○、乙○○及渠等選任辯護人
    ，對於各該被告本身以外之其餘同案被告於警詢及檢察官訊
    問時陳述之證據能力，均於準備程序時表示無意見，且於本
    院言詞辯論終結前，均未對於證據能力聲明異議，經本院審
    酌該等傳聞證據作成之情況，亦無違法或不當情事，認為適
    當，揆諸上開說明，被告等於警詢及檢察官訊問時之陳述，
    均得作為證據。
貳、有罪部分：
一、訊據被告己○○於警詢中固坦承有於前揭時、地以腳踢並伸
    手撥弄該攝影機及腳架之舉動，且被告等均不否認有於前開
    時、地發生肢體衝突之事實，惟均矢口否認有何上開犯行，
    被告己○○辯稱：伊僅以腳撥開被告杜威利架設之攝影機及
    腳架，使其鏡頭轉向，被告乙○○立即將伊打倒在地上，伊
    倒地後，被告戊○○、乙○○均以腳踹伊，伊一直在地上沒
    有反抗，伊意識模糊不知後續發生何事，之後清醒時即看見
    被告乙○○與其他人打架，伊沒有開門讓一群黑衣人進入毆
    打被告乙○○等語。被告丁○○、丙○○則均辯稱：其2 人
    僅上前勸架，拉開被告戊○○等語。被告戊○○辯以：伊僅
    拉開被告乙○○與己○○，並無出手毆打被告丁○○，被告
    丁○○自後方勒住伊脖子攻擊伊等語。被告乙○○則以：被
    告己○○突然衝出來踢倒攝影機，並出手毆打伊，伊僅抱住
    己○○，不讓被告己○○繼續攻擊伊，後來被告己○○有指
    揮黑衣人毆打伊等語置辯。
二、經查：
  (一)該神明會於前開時、地召開臨時會，會議中被告己○○、丁○○、丙○○及被告戊○○、乙○○雙方意見不合，已生口
    角，迨同日14時30分許，乙○○在現場利用腳架架設錄影機
    欲對會議現場錄影，己○○立即上前以腳踢並伸手用以阻止
    拍攝，致生本件肢體衝突之事實，為被告等所不否認，而上
    開肢體衝突之過程，經現場監視器拍攝錄影後，由本院擇其
    與本件案情相關之畫面當庭勘驗結果如附件所示，有該錄影
    光碟片及本院97年12月23日審判筆錄1 紙在卷可按，合先敘
    明。
  (二)被告乙○○於前揭時、地，在現場利用腳架架設錄影機欲對
    會議現場錄影，己○○旋上前以腳踢並伸手撥倒該攝影機及
    腳架，致戊○○所有該攝影機鏡頭破裂、腳架凹折等情，業
    據被告戊○○、乙○○於警詢、檢察官偵訊時陳述綦詳，核
    與被告丁○○、丙○○於警詢及偵查中陳述被告己○○為阻
    止被告乙○○攝影，故將該攝影機推開、撥掉等語相符，並
    經本院當庭勘驗現場監視錄影光碟結果，前開乙○○所架設
    之攝影機及腳架，確係被告出手撥倒無訛，復有該攝影機鏡
    頭破裂、腳架凹折之照片7 紙在卷可按，且該攝影機及腳架
    為被告戊○○所有，亦據被告戊○○陳述屬實，堪認被告己○○係因不滿乙○○在會場內架設錄影機及腳架進行錄影之
    舉動，憤而上前以腳踢並伸手撥倒該攝影機及腳架，致該攝
    影機鏡頭破裂、腳架凹折，足以生損害於戊○○無誤。
  (三)被告乙○○雖辯稱：被告己○○於伊架設錄影機準備攝影之
    際，突然衝出來踢倒攝影機，並出手毆打伊，伊僅抱住己○○，不讓被告己○○繼續攻擊伊，伊無出手毆打被告己○○
    等語。然經本院勘驗現場錄影光碟結果，顯示被告己○○係
    快速走向前方架設鏡頭處，抬高右腳踢向攝影器材，隨即己○○與乙○○拉扯、互抱，進而扭打，自監視錄影畫面中可
    清楚辨識被告乙○○當場出手毆打己○○之身體，2 人隨即
    倒下，在場其他人立即一湧而上一情，核與證人杜文源於警
    詢及偵查中證述被告己○○、乙○○2 人互毆等語相符，復
    有檢察事務官97年9 月25日勘驗報告書及擷取畫面列印表在
    卷可按（CAM7影像，檔案名稱：000000000000000.avi ，見
    偵卷第196頁、第197頁），且被告己○○受有受有胸壁挫傷
    、左手背及第4手指抓傷、右手前臂外側2處抓傷等傷害，此
    有被告己○○之臺北市立聯合醫院忠孝院區97年1 月20日、
    同年1月22日診斷證明書各1紙在卷可稽，足認被告乙○○在
    現場利用腳架架設錄影機欲對會議現場錄影之際，被告己○○因不滿此舉動，憤而上前以腳踢並伸手撥加以阻止，被告
    乙○○即出手毆打己○○之身體，被告己○○亦出手與乙○○扭打，且被告己○○並因此而受有前揭傷害之事實，堪以
    認定。
  (四)被告戊○○因見被告乙○○、己○○扭打在地，遂上前出手
    欲拉開其2 人之際，丁○○自後方以右手手臂勒住戊○○之
    頸部，戊○○因此轉身而與丁○○互抱、拉扯，2 人因重心
    不穩一同倒地，倒地後2 人仍然互為拉扯，被告戊○○因此
    受有頸椎挫傷、腦震盪未辦有意識喪失、腦震盪後徵候群等
    傷害，丁○○則受有右臂擦傷、瘀腫、左後肩部淤傷、右肩
    擦傷、右小腿擦傷及右腳掌瘀腫等傷害一節，業經被告戊○○於警詢、檢察官偵訊及本院審理時陳述甚詳，且其陳述與
    本院當庭勘驗該監視錄影光碟結果相符，且有被告戊○○之
    馬偕醫院97年2 月26日甲種診斷證明書、被告丁○○之臺北
    縣立醫院97年1月22日驗傷診斷書各1紙附卷足憑，足證被告
    戊○○、丁○○於前揭時、地，各自出於傷害之犯意而互相
    拉扯，致其2人分別受有前揭傷害，至為顯明，是其2人辯稱
    僅上前勸架，並未出手毆打等語，委不足採。
  (五)經本院當庭勘驗上述監視錄影光碟結果，顯示丁○○於上開
    時、地，自後方勾住被告戊○○之脖子，2 人發生拉扯，同
    時向左邊跌倒在地後，被告丙○○與另1 名身著黑色外套之
    男子走向被告戊○○，被告丙○○該名男子一人在左一人在
    右將被告戊○○拉起，該黑衣男子即以左手架住戊○○之右
    手，並出手對被告戊○○之身體揮擊無誤，而該穿著黑衣之
    男子即為該神明會之會員甲○○一情，業據證人甲○○於本
    院審理時自承無訛，另被告戊○○並因此而受有肩及上臂多
    處挫傷、下之多處挫傷等傷害，復有被告戊○○上開診斷證
    明書在卷可證，可認被告丙○○與甲○○係基於傷害之犯意
    聯絡，2 人於利用戊○○與丁○○相互拉扯倒地之際，分別
    一左一右共同將戊○○拉起，甲○○旋出手毆打戊○○之身
    體，致戊○○受有前述傷害甚明。
  (六)被告己○○於前揭時、地，先與被告乙○○發生互毆、拉扯
    後，隨即起身，未久，被告乙○○旋遭6、7名穿著黑衣之不
    詳成年男子圍毆，期間被告己○○出現在該群黑衣人身旁，
    出手指向被告被告乙○○，隨即加入共同圍毆被告乙○○，
    並以腳踹被告乙○○之身體等情，有檢察事務官97年9 月25
    日勘驗報告書及擷取畫面列印表在卷可佐（CAM16 影像，檔
    案名稱：0000000000000000.avi，見偵卷第192頁至第195頁
    ），核與本院當庭勘驗該監視錄影光碟結果相符，而乙○○
    並因此受有頭部外傷合併腦挫傷、臉部及右耳撕裂傷及外傷
    性側面神經損傷等傷害，並有被告乙○○之馬偕醫院97年1
    月20日乙種診斷證明書、行政院國軍退除役官兵輔導委員會
    臺北榮民總醫院97年2月21日診斷證明書各1紙附卷可參。再
    參酌被告戊○○於警詢及偵查中均一致陳稱係被告己○○開
    門讓黑衣人進來等語，堪認係被告己○○召來該6、7名身著
    黑衣之不詳男子進入會場，並與該6、7名黑衣男子共同圍毆
    被告乙○○之身體，致被告乙○○因受有上述之傷害，至為
    灼然。
  (七)綜上所述，被告等所犯上開犯行事證明確，應依法論科。
三、核被告己○○所為，係犯刑法第277條第1項傷害罪及同法第
    354條之毀損器物罪，其所犯上開2罪間，犯意各別、行為互
    殊，應予分論併罰。另被告丁○○、丙○○、戊○○及乙○○，則均犯刑法第277條第1項之傷害罪。被告己○○先與被
    告乙○○發生互毆，繼而與該6、7名穿著黑衣之不詳共同圍
    毆被告乙○○，其既基於單一之傷害犯意而先後為之，且其
    前後行為之時、地均極密接，應予評價為包括於一行為之內
    之舉動，僅論以一罪，又其與該6、7名穿著黑衣之不詳男子
    間，有犯意之聯絡及行為之分擔，應論以共同正犯。再被告
    丙○○與甲○○間，關於甲○○出手毆打被告戊○○之部分
    ，有犯意之聯絡及行為之分擔，亦應以共同正犯論處。
四、爰審酌被告等為同宗，因該神明會之運作理念不合，而迭生
    紛爭，於前揭時、地召開會議中，竟因細故發生肢體衝突，
    被告乙○○年僅20來歲，恃其年輕力盛，見年逾60之被告己○○上前阻止攝影之際，竟先出手毆打之，其倫理、敬老觀
    念淡薄；另被告己○○於與被告不威力互毆後，未甘示弱，
    竟召來6、7名黑衣男子與其共同圍毆被告乙○○洩憤，其糾
    眾圍毆被告乙○○之手段至重，造成被告乙○○之傷勢，為
    當次肢體衝突中之最嚴重者；又被告丁○○、丙○○於上前
    勸架之際，竟又出手與被告戊○○發生肢體衝突，被告丙○○復與甲○○共同毆打被告戊○○；再被告戊○○因見其子
    即被告乙○○遭多人圍毆，基於護子心切，而當場與被告丁○○、丙○○發生拉扯，其情可憫。再參酌告訴人即被告乙○○、戊○○、己○○及丁○○所受傷勢之輕重，及被告等
    犯罪之動機、目的、智識程度及犯罪後之態度等一切情狀，
    分別量處如主文所示之刑，並均諭知易科罰金之折算標準。
    至扣案之木椅、滅火器及腳架等物品，其中腳架係屬被告戊○○所有，業經戊○○陳述無訛，經本院勘驗現場監視錄影
    光碟結果，未見上開扣案物品有作為本件犯罪工具之用，爰
    不予宣告沒收，附此敘明。
、無罪部分：
一、公訴意旨略以：被告戊○○於前揭時、地，見被告乙○○與
    告訴人己○○發生肢體衝突而互相扭打之際，為幫助被告乙○○，竟上前將告訴人己○○壓制在地，致告訴人己○○受
    有胸壁挫傷、左手背及第4手指抓傷、右手前臂外側2處抓傷
    等傷害，因認被告己○○就此部分，與被告乙○○共犯刑法
    第277條第1項之傷害罪嫌。
二、按犯罪事實應依證據認定之，無證據不得認定犯罪事實；又
    不能證明被告犯罪者，應諭知無罪之判決，刑事訴訟法第15
    4條第2項、第301條第1項分別定有明文。又事實之認定，應
    憑證據，如未能發現相當證據，或證據不足以證明，自不能
    以推測或擬制之方法，為裁判基礎；且認定犯罪事實所憑之
    證據，雖不以直接證據為限，間接證據亦包括在內，然而無
    論直接證據或間接證據，其為訴訟上之證明，須於通常一般
    之人均不致有所懷疑，而得確信其為真實之程度者，始得據
    為有罪之認定，倘其證明尚未達到此一程度，而有合理之懷
    疑存在而無從使事實審法院得有罪之確信時，即應由法院為
    諭知被告無罪之判決，有最高法院40年台上字第86號、76年
    台上字第4986號判例可資參照。
三、檢察官起訴意指認被告戊○○涉犯前揭罪嫌，無非以告訴人
    己○○之指訴、前開診斷證明書及檢察事務官97年9 月25日
    勘驗報告書及擷取畫面列印表（CAM7影像，檔案名稱：0000
    00000000000.avi，見偵卷第196頁、第197 頁），為其所憑
    之論據。訊據被告戊○○於警詢、檢察官偵訊及本院審理時
    ，均堅決否認有何上開犯嫌，辯稱：伊係上前拉開被告乙○○與告訴人戊○○，並無出手毆打告訴人戊○○等語。
四、經查，本院當庭勘驗前揭監視錄影光碟結果，被告於乙○○
    與告訴人己○○甫發生肢體衝突之際，即與在場之其他人一
    擁而上，惟透過監視錄影畫面顯示，無法清楚辨識被告己○○係上前拉開被告乙○○與告訴人己○○2 人，抑或係出手
    壓制告訴人己○○在地，且無法明確辨認被告己○○有出手
    毆打告訴人己○○之情形，有本院上開審判筆錄1 可按，既
    查無確切事證足認被告戊○○有何將告訴人己○○壓制在地
    或對之毆打之行為，尚難逕以刑法傷害罪責相繩。
五、此外，復查無其他積極證據足以證明被告確有檢察官所指上
    開犯行，揆諸前揭法律規定及判例意旨，應為被告無罪之諭
    知。
據上論斷，應依刑事訴訟法第299條第1項前段、第301條第1項，
刑法第277條第1項、第354條、第28條、第41條第1項前段，刑法
施行法第1條之1，判決如主文。
本案經檢察官郭昭吟到庭執行職務
中    華    民    國    98    年    3     月    20    日
                  刑事第十八庭  法  官  彭慶文
上正本證明與原本無異。
如不服本判決應於收受送達後10日內向本院提出上訴書狀，並應
敘述具體理由；其未敘述上訴理由者，應於上訴期間屆滿後20日
內向本院補提理由書（均須按他造當事人之人數附繕本）「切勿
逕送上級法院」。告訴人或被害人如對於本判決不服者，應具備
理由請求檢察官上訴，其上訴期間之計算係以檢察官收受判決正
本之日期為準。
                                書記官  陳怡君
中    華    民    國    98    年    3     月    20    日
參考法條：刑法第277條、第354條
中華民國刑法第277條
（普通傷害罪）
傷害人之身體或健康者，處3年以下有期徒刑、拘役或1千元以下
罰金。
犯前項之罪因而致人於死者，處無期徒刑或7年以上有期徒刑；
致重傷者，處3年以上10年以下有期徒刑。
中華民國刑法第354條
（毀損器物罪）
毀棄、損壞前二條以外之他人之物或致令不堪用，足以生損害於
公眾或他人者，處2年以下有期徒刑、拘役或5百元以下罰金。
附表：
撥放光碟片：
（1）開啟cam4資料夾，檔名：000000000000000放入筆記型電腦
     以投影機撥放。
  勘驗結果如下：
  檔案名稱：000000000000000【長度：00：00：54】
  2008/01/20/14：21：45
  乙○○將腳架托起，拿到前方架設、拉線，鏡頭向著眾人拍攝
  。
  【14：22：17】
  己○○快速走向前方架設鏡頭處，抬高右腳踢向攝影器材，攝
  影器材並未因而倒下；隨即己○○與乙○○拉扯、互抱，乙○○舉手毆打己○○的身體，毆打部分無法清楚辨認，二人隨即
  倒下，在場其他人一湧而上，此畫面鏡頭無法辨認己○○是否
  出手毆打乙○○。
  【14：22：20】
  戊○○見狀趕緊走向前去，拉住男子己○○、乙○○；一名身
  著白色上衣、長頭髮的女子（原本坐在第一排長桌的最右邊）
  亦走向己○○、戊○○的附近；丙○○與其他在場的人一起上
  前去，看似欲勸架的樣子，並未明顯出手毆打乙○○或戊○○
  ，另外，丁○○與在場人上前後，亦走向爭執拉扯之處與戊○○互抱拉扯，未明顯看見丁○○有出手毆打情形，同時，倒向
  畫面的左上方，出了攝影鏡頭。
  【14：22：25】
  約有近十名身著黑色衣服的人從畫面上方開門進入該會場，加
  入鬥毆（有出手打人，但因距離較遠，無法辨識何人對何人動
  手）會場內並無人上前開門讓黑衣人進來。
  【14：22：45】攝影結束！
（2）開啟cam4資料夾，檔名：000000000000000放入筆記型電腦
     以投影機撥放。
  勘驗結果如下：
  檔案名稱：000000000000000【長度：00：00：55】
  2008/01/20/14：22：46
  近十人圍聚在畫面上方的黑板旁，當中的黑衣人對被圍在中心
  的乙○○施以暴力行為。
  【14：22：51】被圍毆之乙○○跌作在地上，眾人散開，但仍
  有人出拳、有人以腳踹、有人拉扯被圍毆者。
  【14：22：59】丙○○從畫面中左邊向右邊眾人圍毆聚集處；
  一名黑衣男子在黑板前舉起一把椅子欲往被圍毆的方向砸，戊○○向前攔阻黑衣男子，並使黑衣男子放下該椅子，該黑衣男
  子放手後繼續往被圍毆者的方向走，欲加入毆打，戊○○從後
  面欲拉住該黑衣男子但未如願，該黑衣男即加入施暴的行列眾
  人的暴力行為持續中。
  【14：23：32】
  在畫面的正上方，乙○○被人一左一右的架住左右手，至少四
  、五名以上的黑衣人圍著他、拉扯他，乙○○奮力抵抗不從，
  甚至褲子都快要被扯掉。乙○○被數名黑衣人連拖帶拉的往畫
  面右上方的門移動。
  【14：23：45】錄影結束！
（3）開啟cam7資料夾，檔名：000000000000000放入筆記型電腦
     以投影機撥放。
  勘驗結果如下：
  檔案名稱：000000000000000【長度：00：00：55】
  2008/01/20/14：22：12
  乙○○在講台前架設攝影器材。
  【14：22：17】
  己○○從右方進入畫面，快速走向前方（架設鏡頭處），伸出
  左手指著架設攝影器材的男子乙○○，隨後以右手往前向右撥
  開攝影器材、腳架，攝影器材、腳架即往乙○○的身後倒下，
  然後乙○○與己○○發生激烈拉扯。
  【14：22：22】
  戊○○從右邊進入畫面，先用雙手拉著己○○，無法辨認戊○○似出手壓制己○○還是欲剌開二人，己○○與乙○○跌倒時
  ，戊○○旁伸手欲將兩人分開但無法做到，無法辨認己○○有
  無出手攻擊乙○○。
  【14：22：25】
  丙○○從右邊進入畫面，伸手拉戊○○，無從辨認有無出手毆
  打戊○○。一名身著黑色外套的男子從右邊進入畫面；一名身
  著紅色格子襯衫的長髮女子也從右邊進入畫面；丁○○也從右
  邊進入畫面。
  【14：22：29】
  丁○○向前，從後方右手勾住戊○○的脖子，戊○○轉身，丁○○抱住戊○○互抱拉扯，兩人重心不穩，向左邊跌倒在地，
  （跌倒時有撞到畫面左方的一台電視螢幕），跌倒後，二人仍
  然拉扯，丙○○及身著黑色外套的男子走向戊○○，一人在左
  一人在右把戊○○拉起，該黑衣男子以左手架著戊○○的右手
  ，並將右手抬起，對戊○○的身上揮擊，上述四人往畫面左方
  移動而離開畫面。
  【14：22：40】
  戊○○在畫面的右方出現，出手指向乙○○的方向，隨即加入
  黑衣男子圍毆乙○○，並腳踹乙○○。
  【14：22：59】
  眾人的暴力行為持續中。
  【14：23：12】錄影結束！
（4）開啟cam8資料夾，檔名：000000000000000放入筆記型電腦
     以投影機撥放。
  勘驗結果如下：
  檔案名稱：000000000000000【長度：00：00：53】
  2008/01/20/14：22：06
  乙○○在講台前架設攝影器材。
  【14：22：17】
  己○○從左下方進入畫面，伸出左手指著架設攝影器材的男子
  乙○○，快速走向乙○○架設鏡頭處，隨後抬高右腳踢向攝影
  器材，此時攝影器材並未因而倒下；己○○伸右手往前揮向右
  撥開攝影器材、腳架，攝影器材、腳架即自己○○的右邊往乙○○的身後倒下。
  【14：23：05】錄影結束！


司法院資訊處製作；財團法人民間司法改革基金會備份。
